376Edepot - Archives communales déposées de Nantilly
Archives Départementales de la Haute-Saône
Série Edepot
ARCHIVES COMMUNALES DEPOSEES. ARCHIVES DES INTERCOMMUNALITES.
376Edepot - Archives communales déposées de Nantilly
1425-1934
376Edepot1-53
Archives Départementales de la Haute-Saône 14B rue Miroudot St Ferjeux 70000 VESOUL
COMMUNE DE NANTILLY
(1) Voir 376 E dépôt 40/L3, budgets primitifs et additionnels de la commune et du bureau de bienfaisance (1895-1906, 1923). Sources complémentaires aux Archives Départementales de la Haute-Saône: B 8620 à 8632, justice seigneuriale de Nantilly (1771-1790). B 9341, procès-verbaux de visites de bois et coupes, marchés de bûcherons, affaires forestières, devis et plans de travaux concernant la commune (1707-1791). C 14, réparations au clocher et au presbytère (1685-1743). C 62, ordonnances en matière d'alignement et travaux de voirie (1786-1788). C 111, administration communale (1783-1789). C 153, comptes, réparations au presbytère (1761-1789). E 924, bail des seigneuries de Bouhans, Nantilly et Saint-Vallier (1787). G 105, amodiation des dîmes de Nantilly (1271, copie). G 148, constitution de rentes (1640). G 207, bail de terrain dépendant de la fabrique (1782). G 429 à 431, archives de l'abbaye de Bèze concernant Nantilly (1228-1770). H 1000, archives des Carmélites de Gray concernant des constitutions de rentes (1626). 3 O 391, travaux communaux (depuis 1828).
Modalités d'entrée
Dépôt du 05/04/2004
Dernier ajout le 07/04/2004
Archives publiques
Sommaire
ARCHIVES ANCIENNES
ACTES CONSTITUTIFS-ADMINISTRATION COMMUNALE (1435-1787)
376 Edepot 53
IMPOTS ET COMPTABILITE (1566-1787)
376 Edepot 4
BIENS ET BOIS COMMUNAUX-VOIRIE (1425-1790)
376 Edepot 5-11
AFFAIRES MILITAIRES-CULTE-AGRICULTURE (1576-1791)
376 Edepot 1-3, 376 Edepot 12
ARCHIVES MODERNES
ADMINISTRATION GENERALE DE LA COMMUNE (1791-1934)
376 Edepot 14-21, 376 Edepot 13
POPULATION-AGRICULTURE (1793-1901)
376 Edepot 22
CONTRIBUTIONS (1791-1824)
376 Edepot 23-30
AFFAIRES MILITAIRES (1809-1929)
376 Edepot 31-34
POLICE-HYGIENE PUBLIQUE ET SALUBRITE (1807-1871)
376 Edepot 35
ELECTIONS-PERSONNEL COMMUNAL (1807-1908)
376 Edepot 36-37
FINANCES DE LA COMMUNE (1805-1923)
376 Edepot 38-40
EDIFICES PUBLICS (1791-1902)
376 Edepot 41-42
BIENS ET BOIS COMMUNAUX-EAUX (1791-1905)
376 Edepot 43-45
VOIRIE (1830-1910)
376 Edepot 46-47
MOYENS DE TRANSPORT-TRAVAUX DIVERS-REGIME DES EAUX (1811-1900)
376 Edepot 48-49
CULTE (1834-1898)
376 Edepot 50
ASSISTANCE ET PREVOYANCE (...)
376 Edepot 51
INSTRUCTION PUBLIQUE (1834-1894)
376 Edepot 52
- ARCHIVES ANCIENNES
  - ACTES CONSTITUTIFS-ADMINISTRATION COMMUNALE
    - AA1- Affranchissement de la communauté par l'abbé de Bèze, seigneur du lieu (1622). Litige avec l'abbé de Bèze au sujet de cet affranchissement et des droits seigneuriaux (1625-1659). Copie, à cette occasion, d'une enquête faite en 1435-1436 au sujet des droits seigneuriaux. AA2- Contrats entre particuliers revêtus de l'acceptation du seigneur (1531-1623, 1787). BB1- Nominations des échevins (1584, 1631)., 1435-1787; 376 Edepot 53; AA1-BB1
      Communicabilité
      Communicable
      Noms géographiques:
      NANTILLY
  - IMPOTS ET COMPTABILITE
    - CC1. Sel: prix et distribution (1566-1578); marchés pour le transport et l'ordinaire (1599-1623). CC2. Impositions seigneuriales: mandements, litiges avec le seigneur et ses fermiers à propos des tailles (1578-1655), cens (1660), et dîmes (1592-1600, 1763-1766). CC3. Moulin banal: litige avec le propriétaire du moulin de Nantilly revendiquant le droit de banalité vis-à-vis de la communauté (1659). CC4. Impositions: demandes de la communauté pour obtenir baisses et moratoires (1645-1646, 1770). CC5.Litiges entre la communauté et des détenteurs de fonds contestant le bien-fondé de leur inscription aux rôles de Nantilly, en particulier l'hôpital du Saint-Esprit de Gray (1626-1687, 1766). CC6.Dettes de la communauté, mesures pour y remédier: taxations et impositions spéciales (1586, 1655-1686); obligations, constitutions de rentes (en particulier pour payer l'affranchissement) et litiges y afférents (1625-1684); vente d'une coupe de bois (1666). CC7. Comptes des échevins (1609, 1629, 1631, 1682-1683, 1787)., 1566-1787; 376 Edepot 4; CC1-7
      Thesaurus administratif:
      FISCALITE
      Thesaurus historique:
      moulin; sel
  - BIENS ET BOIS COMMUNAUX-VOIRIE
    - DD1. Droit de parcours, litige avec la communauté de Chargey (1425-1583). DD2. Idem, avec la communauté de Feurg (1448-1558)., 376 Edepot 5; DD1-2
      PATURAGE
      CHARGEY-LES-GRAY; FEURG; NANTILLY
    - Droit de parcours, litige avec la communauté de la Maison-du-Bois., 1568-1625; 376 Edepot 6; DD3
      MAISON-DU-BOIS (LA); NANTILLY
    - Droit de parcours, litige avec la communauté de la Maison-du-Bois (suite)., 1626-1635; 376 Edepot 7; DD4
    - DD5. Droit de parcours, litige avec la communauté de Mantoche (1595, 1664). DD6. Idem, avec la communauté de Poyans (1450-1629). DD7. Idem, entre Nantilly d'une part et Bouhans, Feurg et la Maison-du-Bois d'autre part (1776-1786). DD8. Biens communaux. Ventes (1665, 1754). Hoirie vacante, procès entre la communauté et les prétendants à l'hoirie (1661, 1667). DD9. Bois communaux, délimitation, droits d'usage, litige avec les communautés voisines d'Arc et la Maison du-Bois (1490, copie du XVIII° siècle; 1635). DD10. Idem avec Bouhans (1626-1637, 1690)., 1450-1786; 376 Edepot 8; DD5-10
      BOIS; DROITS D'USAGE FORESTIERS; PATURAGE
      ARC-LES-GRAY; BOUHANS-ET-FEURG; MAISON-DU-BOIS (LA); MANTOCHE; NANTILLY; POYANS
    - Bois du Chanois, litige avec l'abbé de Bèze, seigneur, au sujet de droits d'usage (1628-1677, pièce jointe de 1450, copie du XVII° siècle)., 376 Edepot 9; DD11
      DROITS D'USAGE FORESTIERS
      CHANOIS (bois); NANTILLY
      Noms de personnes:
      BEZE (abbé de)
    - Litige avec l'abbé de Bèze, seigneur, au sujet des droits d'usage et de coupe dans les bois de Nantilly (1682, 1703-1749)., 1682-1749; 376 Edepot 10; DD12
    - DD13. Bois communaux. Délits et anticipations (1635-1787). Procédures non identifiées (1630-1757). DD14. Exploitation, quart de réserve notamment (1750-1790). DD15. Etang. Acensement, litiges, notamment avec l'abbé de Bèze, seigneur (1616-1661). DD16. Bief du moulin. Plaintes de la communauté contre le meunier au sujet du repurgement (1761-1779). DD17. Voirie. Reconnaissance, anticipations, dégradations et entretien des chemins (1626-1788). DD18. Ponts. Charges supportées pour la construction des ponts d'Apremont (1562) et Gray (1749). DD19. Edifices. Maison de la confrérie Sainte-Brigitte appartenant à la communauté (1612). Travaux à la maison curiale (1661) et à plusieurs bâtiments communaux ((église, cure, pont, fontaine (1757-1768)). Reliure des livres liturgiques (1603)., 1562-1790; 376 Edepot 11; DD13-19
      BOIS; CHEMIN RURAL; EDIFICE CULTUEL; NAPPE D'EAU; OUVRAGE D'ART; PRESBYTERE
      APREMONT; GRAY; NANTILLY
      Confrérie SAINTE-BRIGITTE
  - AFFAIRES MILITAIRES-CULTE-AGRICULTURE
    - Registre paroissial (Nantilly et Bouhans): sépultures (1673-1718), baptêmes, mariages et sépultures (1718-1731); inventaire des titres et papiers de la fabrique de Bouhans: donations, fondations de messes, comptes des droits ou rémunérations en nature dus au curé (michettes pour Pâques, gerbes ou muids de blé, pains à la Toussaint); évaluation des propriétés des paroissiens pour le paiement de la dîme (1634-1742)., 376 Edepot 1; GG1
      Support de substitution
      Cote 5Mi2R69
      Non communicable physiquement
      Raison: document microfilmé
      REGISTRE PAROISSIAL
      registre paroissial
      BOUHANS-ET-FEURG; NANTILLY
    - Registre paroissial de Nantilly, baptêmes, mariages et sépultures., 1700-1737; 376 Edepot 2; GG2
    - EE1. Guet et garde à Gray requis des ressortissants de Nantilly (1576, 1661-1672). Enrôlement (1582, 1599, 1664). Réquisitions et logement des troupes (1636, 1667-1689). GG4. Mesures prises par le roi et le parlement de Dole contre les hérétiques (1584) et les sorciers (1659). GG5. Démarches de la communauté pour obtenir un vicaire particulier à Nantilly (1599, 1689-1690). GG6. Procès contre le curé de Bouhans-Nantilly au sujet de ses devoirs pastoraux (1621) puis de ses droits et revenus curiaux (1626-1663). GG7. Mesures contre l'épidémie (1629). HH1. Marché du pâtre (1613). Injonction à nommer des messiers (1615). Nomination de garde-vignes (1620). Lutte contre les parasites des arbres (1625). Fauchaison des prairies des bords de Saône et affluents (1683). HH2. Animaux nuisibles. Prime sollicitée par un tueur de louve sur le territoire de Nantilly (1666). II1. Inventaire des papiers et titres de la communauté (1768, 1791)., 1576-1791; 376 Edepot 12; EE1-II1
      INVENTAIRE; REGISTRE PAROISSIAL
      BOUHANS-ET-FEURG; GRAY; NANTILLY
- ARCHIVES MODERNES
  - ADMINISTRATION GENERALE DE LA COMMUNE
    - Registre de copies de lettres-patentes du Roi, de délibérations du conseil général (1789-an IV); à l'envers, réquisitions pour l'armée (an III-an IV)., 376 Edepot 13; D1
      REGISTRE; DELIBERATION
      CONSEIL GENERAL; CONSEIL MUNICIPAL
    - Registre d'inscriptions des décrets de l'assemblée nationale, copies de lettres-patentes du Roi (1790-an XIII)., 376 Edepot 14; D2
      REGISTRE
      CONSEIL MUNICIPAL
    - Registre de délibérations du conseil général de la commune (1791-an III). Registre de délibérations du conseil municipal, arrêtés du maire et correspondance (an IX-1813). Registre de délibérations du conseil municipal (1807-1822, 1817-1821). Registre de délibérations et procès-verbaux du conseil municipal (1822-1837); à la fin du registre, listes des affouagistes (1823-1828)., 1791-1837; 376 Edepot 15; D3
      REGISTRE; DELIBERATION; PROCES-VERBAL; ARRETE DU MAIRE; LISTE
    - Registre de délibérations du conseil municipal, arrêtés du maire et listes d'affouagistes (1837-1848), un acte de 1854., 1837-1854; 376 Edepot 16; D4
      REGISTRE; DELIBERATION; ARRETE DU MAIRE; LISTE NOMINATIVE
    - Registre de délibérations du conseil municipal., 1848-1860; 376 Edepot 17; D5
    - Registre de délibérations du conseil municipal., 1860-1871; 376 Edepot 18; D6
    - Registre de correspondance., 1829-1871; 376 Edepot 19; D7
      REGISTRE; CORRESPONDANCE
    - Registre de correspondance., 1880-1904; 376 Edepot 20; D8
    - Registre contenant des comptes de la fromagerie (1861), l'enregistrement de la correspondance (1888-1894), des déclarations diverses (1888-1934), les dates et motifs de dépenses du budget (1892-1894)., 1861-1934; 376 Edepot 21; D9
      REGISTRE; CORRESPONDANCE; DECLARATION
  - POPULATION-AGRICULTURE
    - Dénombrement de la population: listes et états nominatifs (1841-1901). Agriculture. Comice agricole de Gray: concours, subventions (1876-1889). Questionnaire de la statistique quinquennale (1852), annuelle (1853-1873). Renseignements sur les récoltes et animaux de la ferme (1871-1890). Résultats des récoltes (1871-1873). Etats des récoltes en grains et autres farineux (1858-1884). Culture de la vigne (1871-1873). Adjudications et entretien du taureau communal (1793-1884)., 1793-1901; 376 Edepot 22; F1
      Cote 6Mi130
      DENOMBREMENT DE LA POPULATION; LISTE NOMINATIVE; STATISTIQUE
      AGRICULTURE; PRODUCTION AGRICOLE; RECENSEMENT DE POPULATION
  - CONTRIBUTIONS
    - Etat de section, section A., 1791; 376 Edepot 23; G1
      ETAT DE SECTION
      FISCALITE IMMOBILIERE
    - Etat de section, section B., 1791; 376 Edepot 24; G2
    - Etat de section, section C., 1791; 376 Edepot 25; G3
    - Etat de section, section D., 1791; 376 Edepot 26; G4
    - Etat de section, section E., 1791; 376 Edepot 27; G5
    - Etat de section, sections F, G, H (1791). Matrice cadastrale (s.d.)., 376 Edepot 28; G6
      ETAT DE SECTION; MATRICE CADASTRALE
    - Livre des mutations, 1er volume., 1817; 376 Edepot 29; G7
      LIVRE FONCIER
    - Livre des mutations, 2° volume., 1817-1824; 376 Edepot 30; G8
  - AFFAIRES MILITAIRES
    - Tableaux de recensement des jeunes gens (1809-1917). Etat des mutations survenues dans le classement des citoyens mobilisables depuis la formation du tableau communal (1834-1850)., 376 Edepot 31; H1
      RECENSEMENT MILITAIRE
      CONSCRIPTION
    - Armée territoriale. Avis d'inscription (1874). Tableau de recensement des classes (1855-1866). Mandat d'amener, ordre de route, engagement volontaire (1905-1915). Exemptés, dispensés (1868-1889). Disparus (1874). Registre à souches des bulletins portant avis de décès (1890-1929), des changements de situation (s.d.)., 1855-1929; 376 Edepot 32; H2
    - Recensement des chevaux, des voitures (1813-1814). Garde nationale. Contrôle matricule, contrôle de la réserve (s.d.)., 1813-1914; 376 Edepot 33; H3
      garde nationale
    - Relevés nominatifs des citoyens inscrits au registre matricule de la garde nationale (1841-1870). Feuille d'appel pour servir aux visites des armes pendant les années 1838, 1844, 1849. Sapeurs-pompiers. Election au conseil supérieur, règlement, engagement, révocation (1831-1876). Equipement (1835-1863). Guerre de 1870. Souscription patriotique des femmes de France pour concourir à la libération des départements encore occupés (1er mars 1872). Réquisitions (1871-1874)., 376 Edepot 34; H4
      LISTE NOMINATIVE; PROCES-VERBAL D'ELECTION
      GUERRE
  - POLICE-HYGIENE PUBLIQUE ET SALUBRITE
    - Police rurale. Demandes d'autorisation de couvertures en chaume (1855). Police générale. Passeports pour l'intérieur (1807-1853). Hygiène publique et salubrité. Sages-femmes (1837-1839). Surveillance du bétail, épizootie du typhus (1871)., 1807-1871; 376 Edepot 35; I1
      PASSEPORT
      POLICE; SAGE FEMME
  - ELECTIONS-PERSONNEL COMMUNAL
    - Listes électorales (1832, 1834, 1838-1839, 1841-1880)., 1832-1880; 376 Edepot 36; K1
      LISTE ELECTORALE
      ELECTEUR
    - Procès-verbaux des élections sénatoriales (1876-1908), des élections municipales (1813-1878), des élections au conseil général et d'arrondissement (1852-1855). Marchés de pâtres (1807-1893)., 1807-1908; 376 Edepot 37; K2
      PROCES-VERBAL D'ELECTION
      ELECTION CANTONALE; ELECTION MUNICIPALE; ELECTION SENATORIALE; PERSONNEL
  - FINANCES DE LA COMMUNE
    - Budgets (an XI, 1807, 1816, 1818, 1821-1825, 1827-1831, 1835-1850)., An XI-1850; 376 Edepot 38; L1
      BUDGET
      FINANCES COMMUNALES
    - Comptes administratifs (1805-1808, 1810-1814, 1817-1821, 1823, 1849). Comptes de gestion (1829-1830, 1833-1836, 1838-1850)., 1805-1850; 376 Edepot 39; L2
      COMPTE ADMINISTRATIF; COMPTE DE GESTION
    - Registre des budgets primitifs et additionnels de la commune et du bureau de bienfaisance (1895-1906, 1923). Emprunts (1899). Situation des comptes des recettes (1842). Taxe sur les chiens (1903-1905, 1907-1910, 1912)., 1842-1923; 376 Edepot 40; L3
  - EDIFICES PUBLICS
    - Devis pour des travaux à plusieurs édifices, église, pont, fontaine, four... (1791). Réparations à l'horloge paroissiale (1829-1857). Reconstruction de la fontaine dite du moulin et réparation de la rue basse (1828, 1841-1842). Réparation de la fontaine de la Charme (1829). Construction de la fontaine "près de la route" (1841). Devis des travaux à faire pour restaurer les 3 fontaines de la commune (1866, 1868). Pompe à incendie, construction d'un remise (plan) et d'un pont en pierre de taille (1830-1838). Location d'un bâtiment pour servir de salle de classe et de logement à l'institutrice (1844-1847)., 1791-1868; 376 Edepot 41; M1
      PLAN
      EAU POTABLE; ECOLE; EDIFICE CULTUEL; OUVRAGE D'ART; VOIE COMMUNALE
      CHARME (fontaine de ); NANTILLY
    - Acquisition, reconstruction et réparations au presbytère (1819-1868). Réparations à l'église, reconstruction de la flèche du clocher, acquisition d'une cloche et d'un tabernacle (1793-1902). Construction de 3 croix aux entrées principales du village (1856)., 376 Edepot 42; M2
      EDIFICE CULTUEL; PRESBYTERE
  - BIENS ET BOIS COMMUNAUX-EAUX
    - Partage des communaux (an II). Amodiations de prés communaux (1808-1914). Achat de terrains à des particuliers (1896). Usurpation de biens communaux (an IX). Acquisition de la mitoyenneté d'un mur de la commune par un particulier (1809). Droit de parcours (an XIII-1879). Aménagement et procès-verbal de délimitation de la forêt communale (1813-1866). Reboisement et entretien des bois (1843-1906). Bois et terrains soumis au régime forestier (1863-1897)., An II-1914; 376 Edepot 43; N1
      PROCES-VERBAL
      BAUX RURAUX; BIEN SPOLIE; BOIS; PATURAGE
    - Exploitation de la coupe affouagère (1834-1905). Estimation de la coupe, remise de l'affouage (1816-1848). Répartition affouagère (1798-1830). Délits forestiers (1848). Construction d'une maison à distance prohibée de la forêt (1851)., 1798-1905; 376 Edepot 44; N2
      BOIS
    - Marchés de bûcherons (1807-1852). Menus marchés (1806-1897). Adjudication de lots de bois, produits accidentels, produits accessoires (an VI, 1859-1874). Vente de bois appartenant à la caisse d'amortissement (1819). Echange de bois entre la commune et l'archevêque de Besançon (1899). Bois de la marine (1812). Amodiation de la chasse (1830-1872). Eaux. Construction d'un puits avec une pompe (1828, plan). Biens nationaux. Acquisition de domaines nationaux (vente des propriétés de l'abbaye de Bèze (1791))., 1791-1899; 376 Edepot 45; N3
      BOIS; CHASSE; EAU POTABLE
  - VOIRIE
    - Projet d'ouverture de la rue Millerand (1865-1867). Etablissement de la rue Chavonnet (1881-1883). Construction d'ouvrages d'art dans les rues du pont et de Bouhans (1886). Elargissement de la rue des Maronniers (1874). Réparations à la place du Carcan et à la Grande Rue (1891). Construction de rigoles pavées et de trottoirs (1866, 1906-1907)., 1865-1907; 376 Edepot 46; O1
      VOIE COMMUNALE
      CARCAN (place du); CHAVONNET (rue); MARONNIERS (rue des); MILLERAND (rue ); NANTILLY
    - Chemins de grande communication (1875-1876). Délimitation et classement des chemins vicinaux (1830-1877). Réparations et constructions de chemins vicinaux (1842-191). Tableau général des chemins ruraux, état des travaux effectués, état parcellaire, rectification du chemin rural n° 3 (1841, 1893-1895). Anticipation et établissement de chemins de défruitement (1830-1903). Ressources affectées à la construction et à l'entretien des chemins vicinaux, ressources inscrites au budget, budget des ressources (1845-1878). Rôles et taxes des prestations (1855, 1902-1905). Prestations, états et tarifs (1854-1873). Construction de ponts et passerelles (1832-1889)., 1830-1910; 376 Edepot 47; O2
      ROLE
      CHEMIN RURAL; ROUTE DEPARTEMENTALE
  - MOYENS DE TRANSPORT-TRAVAUX DIVERS-REGIME DES EAUX
    - Moyen de transport. Notifications de jugements d'expropriation pour la ligne de chemin de fer Is-sur-Tille-Gray (1886). Travaux divers. Extraction de minerai de fer en forêt (1840-1842). Régime des eaux. Construction d'un mur de soutènement au pont de la Sous-Froide et d'un radier dans le lit de la rivière (1858-1865). Construction d'aqueducs (1840-1894). Projets de barrages d'irrigation, d'assainissement et d'irrigation d'un terrain communal (1860-1890). Entretien et curage des ruisseaux (1811-1897). Amodiation des boues provenant du curage des fontaines et des ruisseaux (1833-1896)., 376 Edepot 48; O3
      COURS D'EAU; MINERAI; VOIE FERREE D'INTERET LOCAL
      NANTILLY; SOUS-FROIDE (LA)
    - Rôles de répartition du curage et arrêtés les rendant exécutoires (1845-1900). Moulin Blanchot (1811-1897). Autorisation d'établissement, réglementation et travaux au moulin de monsieur de Larret (1849-1857). Autorisations d'établir des lavoirs à bras et mise en place de bassins d'épuration (1826-1832)., 1811-1900; 376 Edepot 49; O4
      COURS D'EAU
  - CULTE
    - Fabrique. Nomination de membres du conseil (1834-1842). Personnel (1840-1880). Budgets et comptes (1860-1898). Subventions (1849-1894)., 1834-1898; 376 Edepot 50; P1
      BUDGET; COMPTE DE GESTION
      VIE RELIGIEUSE
  - ASSISTANCE ET PREVOYANCE
    - Etat des secours dus aux familles des militaires (an II). Bureau de bienfaisance (1), formation d'un bureau et nomination de ses membres (1861), budgets du bureau (1862-1880)., An II-1880; 376 Edepot 51; Q1
      PROTECTION SOCIALE
  - INSTRUCTION PUBLIQUE
    - Création de la caisse des écoles, subventions, crédits (1850-1894). Liste nominative des enfants de 6 à 13 ans (1882). Nominations, révocations, remplacement et rénumération des instituteurs et institutrices (1850-1888). Registre des délibérations du comité local (1834-1849). Acquisition d'armoires et de livres pour la bibliothèque scolaire (1863-1873)., 1834-1894; 376 Edepot 52; R1
      VIE SCOLAIRE